【裁判字號】    97,交聲,1931
【裁判日期】    970923
【裁判案由】    聲明異議
【裁判全文】
臺灣高雄地方法院交通事件裁定     97年度交聲字第1931號
原處分機關  高雄市政府交通局
異  議  人  甲○○
上列受處分人因聲明異議案件，對於高雄市交通事件裁決所97年
8 月8 日所為之處分（原處分：高市交裁字第裁32-B00000000號
），聲明異議，本院裁定如下：
    主  文
異議駁回。
    理  由
一、原處分意旨略以：異議人即受處分人甲○○於民國（下同）
    97年8 月7 日22時46分，駕駛車號9T-0519 號自小客車行經
    高雄市○○○路、福隆街口，因「拒絕警方酒精測試吐氣」
    ，為高雄市政府警察局交通警察大隊警員當場填掣高市警交
    字第B00000000 號舉發違反道路交通管理事件通知單，舉發
    違規，嗣經原處分機關依道路交通管理處罰條例第35條第4
    項、第67條第2 項，及違反道路交通管理事件統一裁罰基準
    及處理細則等規定，裁處罰鍰新台幣（下同）6 萬元，並吊
    銷駕駛執照，三年內不得考領駕駛執照（本案已於97年8 月
    8 日繳納罰鍰6 萬元並吊銷駕駛執照結案）等語。
二、異議人則以：異議人於上揭時地，酒後駕駛上揭自小客車，
    因拒絕警方酒測，遭警員製單舉發。嗣原處分機關裁決罰鍰
    6 萬元，吊銷駕駛執照，並三年內禁考。雖異議人自認酒後
    駕車有錯，且願受罰鍰處分，並已繳清，但異議人以駕駛大
    貨車為業，若吊銷大貨車駕駛執照並三年內禁考，影響異議
    人生活甚鉅，且異議人係駕駛自小客車違規，並非駕車大貨
    車違規，是吊銷異議人大貨車駕駛執照，顯違平等原則、正
    當法律程序、法律一般原理原則、基本權、法治國理念、處
    罰法定原則、不當聯結禁止原則、比例原則云云，為此聲明
    異議，請求撤銷原處分關於吊銷駕駛執照，三年內禁考部分
    。
三、按汽車駕駛人拒絕接受道路交通管理處罰條例第35條第1 項
    測試之檢定者，處新臺幣6 萬元罰鍰，並當場移置保管該汽
    車及「吊銷」該駕駛執照，道路交通管理處罰條例第35條第
    4 項前段定有明文。次按道路交通管理處罰條例第68條已於
    94 年12 月14日經總統公布修正條文，於95年3 月1 日施行
    ，修正前條文規定：「汽車駕駛人，因違反本條例及道路交
    通安全規則之規定，受吊扣或吊銷駕駛執照處分時，吊扣或
    吊銷其持有各級車類之駕駛執照」，修正施行後之條文業已
    刪除「吊扣或」，修正後規定：「汽車駕駛人，因違反本條
    例及道路交通安全規則之規定，受吊銷駕駛執照處分時，吊
    銷其持有各級車類之駕駛執照」，其提案修正理由：「原條
    文將違法或違規駕駛人所持有各級車類之駕駛執照一併吊扣
    ，失之過酷，影響人民工作及生活過鉅」（詳立法院公報第
    94卷第70期第13 6頁至第138 頁之院會紀錄暨修正道路交通
    管理處罰條例第68條之立法理由）。依修正後道路交通管理
    處罰條例第68條之規定，汽車駕駛人因違反道路交通管理處
    罰條例及道路交通安全規則之規定，受「吊扣」駕駛執照處
    分時，僅能吊扣違規當時所駕駛車輛之駕駛執照，不能再「
    吊扣」其持有各級車類之駕駛執照，但於受「吊銷」駕駛執
    照處分時，則未加以修正，仍維持「吊銷」其持有各級車類
    之駕駛執照。顯見立法者於修法之際，特別對於道路交通管
    理處罰條例「吊銷」、「吊扣」之情節不同，而分別予以不
    同之規定。是以，以酒後駕車之違規為例：倘駕駛人經酒測
    後，酒精濃度超過規定標準，因僅得「吊扣」其駕駛執照（
    道路交通管理處罰條例第35條第1 項第1 款），依修正後之
    規定，自不得將駕駛人所持有各級車類之駕駛執照一併吊扣
    ；但如係拒絕接酒測之情形，則因此違規，依規定係「吊銷
    」駕駛執照（道路交通管理處罰條例第35條第4 項），依修
    正後之規定，仍是維持「吊銷」其持有各級車類之駕駛執照
    之規定。經查：異議人有上開交通違規等情，為異議人所不
    爭執，並有高雄縣政府警察局舉發違反道路交通管理事件通
    知單可證，異議人有違反道路交通管理處罰條例第35條第4
    項前段規定之事實，應堪認定。揆諸前開說明，異議人拒絕
    酒測之違規，依道路交通管理處罰條例第35條第4 項前段、
    第67條第2 項前段之規定，應「吊銷」駕駛執照，且三年內
    不得考領駕駛執照，復依道路交通管理處罰條例第68條：「
    汽車駕駛人，因違反本條例及道路交通安全規則之規定，受
    吊銷駕駛執照處分時，吊銷其持有各級車類之駕駛執照。」
    之規定，應「吊銷」其持有各級車類之駕駛執照。是原處分
    機關依道路交通管理處罰條例第35條第4 項前段、第67條第
    2 項前段，及違反道路交通管理事件統一裁罰基準表規定開
    立裁決書裁處「罰鍰6 萬元」、「吊銷駕駛執照」、「三年
    內不得考領駕駛執照」，均無違誤。異議人聲明異議，為無
    理由，應予駁回。
四、據上論斷，應依道路交通案件處理法第19條，裁定如主文。
中    華    民    國    97    年    9     月    23    日
                  交通法庭      法  官  施盈志
以上正本證明與原本無異。
如不服本裁定應於送達後5日內向本院提出抗告狀。
中    華    民    國    97    年    9     月    23    日
                                書記官  林雅婷


司法院資訊處製作；財團法人民間司法改革基金會備份。
